【裁判字號】    97,上易,200
【裁判日期】    970430
【裁判案由】    毒品危害防制條例
【裁判全文】
臺灣高等法院臺南分院刑事判決         97年度上易字第200號
上  訴  人
即  被  告  甲○○
                    弄29號
上列上訴人因毒品危害防制條例案件，不服臺灣嘉義地方法院97
年度易字第77號中華民國97年2月29日第一審判決（起訴案號：
臺灣嘉義地方法院檢察署97年度毒偵字第56號），提起上訴，本
院判決如下：
    主  文
上訴駁回。
    事  實
一、甲○○前於民國（下同）93年間因施用毒品案件，經原審以
    93年度毒聲字第310號裁定送觀察、勒戒後，認有繼續施用
    毒品之傾向，經原審以93年度毒聲字第377號裁定令入戒治
    處所施以強制戒治，於94年4月8日停止戒治釋放，並經臺灣
    嘉義地方法院檢察署檢察官以94年度戒毒偵字第37號為不起
    訴處分；嗣又因施用第二級毒品案件，經原審以95年度易字
    第600號判處有期徒刑三月確定，於96年2月26日易科罰金執
    行完畢。詎甲○○仍不知悔改，基於施用第二級毒品安非他
    命之犯意，於96年11月22日下午2時許在嘉義縣民雄鄉東湖
    村東勢湖66之6號居所內，以將安非他命放在玻璃球內，再
    以打火機燃烤玻璃球後以口吸食之方式，施用第二級毒品甲
    基安非他命1次。嗣經警於96年11月24日凌晨5時20分許採尿
    送驗始查悉上情。
二、案經嘉義縣警察局民雄分局報告臺灣嘉義地方法院檢察署檢
    察官偵查起訴。
    理  由
一、上開犯罪事實，迭據上訴人即被告甲○○於偵查中及原審審
    審理時坦承不諱，且其於96年11月24日凌晨5時20分許所排
    放之尿液，經以酵素免疫法（ＥＩＡ）初步篩檢及氣相層析
    質譜法（ＧＣ／ＭＳ）確認鑑定，檢驗結果確呈甲基安非他
    命之陽性反應，有高雄市立凱旋醫院96年12月3日濫用藥物
    尿液檢驗報告及代號與真實姓名對照表各一紙（參見警卷第
    4-5頁）在卷可資佐證，足認被告之自白與事實相符，本件
    事證明確，被告之犯行洵堪認定。
二、查甲基安非他命為毒品危害防制條例第2條第2項第2款所定
    管制之第二級毒品。核被告所為，係犯毒品危害防制條例第
    10條第2項之施用第二級毒品罪。被告先前持有安非他命再
    予以施用，其持有之低度行為，應為施用之高度行為所吸收
    ，不另論罪。次查被告前曾因施用第二級毒品案件，經原審
    以95年度易字第600號判處有期徒刑三月確定，於96年2月26
    日易科罰金執行完畢之事實，為被告所不爭執並有上開被告
    前案紀錄表一份在卷可稽，其於受徒刑之執行完畢後，五年
    以內故意再犯本案有期徒刑以上之罪，為累犯，應依法加重
    其刑。
三、原判決以被告犯罪事證明確，因而適用刑事訴訟法第273條
    之1第1項、第299條第1項前段，毒品危害防制條例第10條第
    2項，刑法第11條前段、第47條第1項、第41條第1項前段，
    並審酌被告曾因施用毒品經裁定觀察、勒戒、強制戒治及判
    處徒刑執行完畢，猶未知警惕而再犯本案，足見其未徹底戒
    除施用毒品之惡習，惟念及施用毒品本質上係戕害自身健康
    之行為，尚未嚴重破壞社會秩序或侵害他人權益，且被告坦
    承犯行、犯後態度尚屬良好暨其犯罪之動機、目的、手段、
    智識程度等一切情狀，量處有期徒刑五月，並諭知如易科罰
    金以新臺幣一千元折算一日。本院經核，原判決認事用法俱
    無違誤，量刑亦屬妥適，被告上訴指摘原判決不當為無理由
    ，應予駁回。末查被告經合法傳喚，無正當理由不到庭，爰
    不待其陳述逕行判決。
據上論斷，應依刑事訴訟法第368條、第371條，判決如主文。
本案經檢察官林炎昇到庭執行職務。
中    華    民    國    97    年    4     月    30    日
                  刑事第一庭    審判長法  官  黃崑宗
                                      法  官  夏金郎
                                      法  官  王明宏
以上正本證明與原本無異。
不得上訴。
                                      書記官  黃全忠
中    華    民    國    97    年    4     月    30    日
附錄本判決論罪科刑法條：
毒品危害防制條例第10條第2項：
施用第二級毒品者，處三年以下有期徒刑。


司法院資訊處製作；財團法人民間司法改革基金會備份。
